【裁判字號】    89,易,2280
【裁判日期】    890817
【裁判案由】    恐嚇
【裁判全文】
臺灣臺中地方法院刑事判決                        八十九年度易字第二二八號
    公  訴  人  臺灣台中地方法院檢察署檢察官
    被      告  甲○○
右列被告因恐嚇案件，經檢察官提起公訴（八十九年度偵字第八七九一號），本院判
決如左：
    主  文
甲○○以脅迫妨害人行使權利，處有期徒刑參月，如易科罰金，以參佰元折算壹日。
扣案之改造玩具手槍壹把沒收。
    事  實
一、甲○○與乙○○為朋友關係。二人為借款事宜，相約於民國八十九年一月十八日
    十五時許，在台中市○○路一五七號處見面。甲○○到達該處後，即向乙○○借
    用0000－000000號行動電話使用，嗣乙○○向甲○○要回該行動電話
    ，然為甲○○所拒絕，甲○○並自身上取出不具殺傷力之改造玩具手槍一把指向
    乙○○，而以此脅迫方法妨害乙○○行使索回該行動電話之權利。乙○○見狀即
    與甲○○發生拉扯，經民眾發覺而向警方報案，台中市警察局第三分局正義派出
    所員警據報前去該處當場查獲甲○○，並扣得其所有該不具殺傷力之改造玩具手
    槍一把。
二、案經臺中市警察局第三分局報請臺灣臺中地方法院檢察署檢察官偵查起訴。
    理  由
一、訊據被告甲○○對於右揭時地向謝益政借用行動電話使用，及二人因返還該行動
    電話之事發生爭執等情供承不諱，惟矢口否認有何持槍脅迫乙○○不得要回行動
    電話之犯行，並辯稱：該玩具手槍是伊與謝益政拉扯時自伊身上掉落，伊未拿手
    槍柄打謝益政云云。然查：右揭事實，業據被害人謝益政於警訊時指訴明確；而
    查獲被告之警員吳東修就查獲經過證稱：「民眾報案有人在學府路持槍搶劫，我
    們過去盤查，在甲○○的腰際查出壹把手槍，我們把被害人與被告帶回警局訊問
    」等語（見本院八十九年八月三日審判筆錄），由是足證被告於右揭時地應有持
    用該把改造玩具手槍脅迫乙○○無疑；此外復有扣案不具殺傷力之改造玩具手槍
    一把（該把改造玩具手槍經送鑑定結果不具殺傷力，參附於偵查卷之內政部警政
    署刑事警察局鑑驗通知書）可資佐憑。被告所辯上情，無非卸責之詞，不足採信
    。本件事證明確，被告犯行堪以認定。
二、核被告所為，係犯刑法第三百零四條第一項之強制罪。公訴人認係犯同法第三百
    零五條之恐嚇危害安全罪，起訴法條尚有未洽，應予變更。本院審酌被告之品行
    、智識程度，犯罪之動機、手段、致生危害之程度，犯後未坦承犯行之態度等一
    切情狀，量處如主文所示之刑，並諭知易科罰金之折算標準。扣案不具殺傷力之
    改造玩具手槍一把，為供犯本罪所用之物，且為被告所有，業據其供明在卷，應
    依刑法第三十八條第一項第二款規定宣告沒收。
據上論斷，應依刑事訴訟法第二百九十九條第一項前段、第三百條，刑法第三百零四
條第一項、第四十一條、第三十八條第一項第二款，罰金罰鍰提高標準條例第一條前
段、第二條，判決如主文。
中      華      民      國      八十九      年      八    月    十七    日
                                        法  官  游  文  科
右正本證明與原本無異。
如不服本判決，應於送達後十日內向本院提出上訴狀（須附繕本），上訴於台灣高等
法院台中分院。
                                        書記官
中      華      民      國      八十九      年      八    月    十八    日
附錄論罪科刑法條
刑法第三百零四條：
以強暴、脅迫使人行無義務之事或妨害人行使權利者，處三年以下有期徒刑、拘役或
三百元以下罰金。
前項之未遂犯罰之。


司法院資訊處製作；財團法人民間司法改革基金會備份。
